【裁判字號】    98,易,926
【裁判日期】    981020
【裁判案由】    詐欺
【裁判全文】
臺灣板橋地方法院刑事判決               98年度易字第926號
公  訴  人  臺灣板橋地方法院檢察署檢察官
被      告  丑○○
            戌○○
上列被告等因詐欺案件，經檢察官提起公訴（97年度偵字第1840
6 號），本院判決如下：
    主    文
丑○○、戌○○共同犯詐欺取財罪，丑○○處有期徒刑貳年捌月
；戌○○處有期徒刑壹年拾月。
    事    實
一、緣丑○○、戌○○前分別自民國92年11月底、93年1 月10日
    起受僱參與以張讚坤為首之詐欺集團，而該詐欺集團係以撥
    打電話向他人佯稱係香港彩券局人員，有內線可提供香港六
    合彩明牌，實係隨機選取號碼告知，使人誤信並將中獎報酬
    匯入指定帳戶之手段行騙，經警於93年2 月4 日先在臺中縣
    太平市○○路348 、350 號查獲後，陳永豐復自93年2 月間
    某日起，繼續參與張讚坤所組成之詐欺集團，仍以前開方式
    向他人詐取財物，迨93年5 月13日復為警在臺中市北屯區○○○街3 號7 樓房屋再次查獲。嗣於96年11月15日經臺灣高
    等法院臺中分院以96年度上更(一)字第292 號判決認定丑○○
    、戌○○前揭所為係共同犯常業詐欺取財罪，分別判處有期
    徒刑1 年2 月（減為有期徒刑7 月）、1 年6 月（減為有期
    徒刑9 月），並於97年7 月3 日經最高法院以97年度台上字
    第3022號判決上訴駁回確定，分別於98年3 月15日、98年1
    月21日縮刑期滿執行完畢（於本案尚不構成累犯）。
二、詎丑○○、戌○○於前開刑事案件審理期間均仍不知警惕，
    竟基於意圖為自己不法所有之犯意聯絡，另丑○○尚與真實
    姓名不詳自稱「向慧芬」之大陸地區成年女友、真實姓名不
    詳自稱「羅偉忠」之成年男子、林俊宏、楊吉雄等人基於意
    圖為自己不法所有之犯意聯絡，共同承襲前開詐欺集團之行
    騙模式，由向慧芬提供曾簽賭香港六合彩之賭客即如附表一
    所示被害人乙○○等人之姓名電話資料後，丑○○遂自96年
    8 月間（起訴書誤載為96年9 月1 日）起至97年3 月26日（
    起訴書誤載為97年3 月31日）止，與向慧芬分別在臺中市○○區○○路某租屋處等地，使用00-00000000 等電話號碼逐
    一撥打電話予被害人乙○○等人，並以如附表一所示之詐騙
    手段行騙，致使被害人乙○○等人均誤認來電者確係香港彩
    券局人員，且依內線所告知或將告知之香港六合彩號碼有極
    高之中獎機率（即俗稱明牌），因而將如附表一所示之金額
    匯入如附表一所示由丑○○本人所開立及已取得管領之詹秀
    華、邱瑞敏、楊吉雄、林家榮帳戶內（林俊宏、楊吉雄涉犯
    詐欺取財部分，另由檢察官偵辦中；詹秀華、邱瑞敏、林家
    榮涉犯幫助詐欺取財部分，分別經臺灣雲林地方法院以98年
    度虎簡字第99號、本院以97年度簡字第5801號及臺灣高雄地
    方法院以98年度審簡字第4149號判決判處罪刑確定），再由
    丑○○、戌○○、羅偉忠、林俊宏、楊吉雄分別負責提領詐
    得之款項花用（戌○○提領部分至少有如附表二所示者；羅
    偉忠、林俊宏、楊吉雄則負責於97年2 月12日提領楊吉雄花
    壇郵局帳戶內由被害人地○○所匯之新臺幣10萬元款項）。
    嗣經乙○○發覺受騙報警處理，經警循線調閱前開匯入款項
    帳戶之資金交易明細表及自動櫃員機監視器錄影畫面，始悉
    上情。
三、案經丙○○、午○○、己○○、天○○、蔡秋蓮、宇○○、
    地○○、Ｄ○○、甲○○、戊○○、癸○○訴由臺北縣政府
    警察局移請臺灣板橋地方法院檢察署檢察官偵查後提起公訴
    。
    理    由
一、本案以下認定事實所引用之證據，檢察官、被告丑○○、戌
    ○○均未曾就證據能力表示異議，而各該證據依刑事訴訟法
    規定，經核亦無不具證據能力之情事，故本院認皆得作為認
    定被告二人有罪之依據，合先敘明。
二、訊據被告丑○○固坦承伊有自向慧芬處取得如附表一所示被
    害人乙○○等人之姓名電話資料，並在臺中市○○路某租屋
    處，使用00-00000000 電話號碼撥打電話予被害人乙○○等
    人報香港六合彩明牌，及指示各被害人匯款至伊本身所開立
    潭子頭家厝郵局及已取得管領之林家榮高雄五塊厝郵局帳戶
    內等情不諱，然矢口否認有何詐欺取財犯行，辯稱：全案僅
    有伊一人打電話，向慧芬在90、91年的時候就已經回大陸，
    且伊並沒有在電話中表示係香港彩券局人員，只有說伊這裡
    有消息來源，也沒有收取入會金，是自己算過中獎機率很高
    才會報牌，被害人中獎後匯款都是心甘情願的。另被害人Ａ
    ○○匯款到詹秀華帳戶；被害人地○○匯款到邱瑞敏、楊吉
    雄帳戶部分都與伊無關云云，經查：
（一）如附表一所示之被害人乙○○等人曾遭人以如附表一所示
      之詐騙手段行騙，致使被害人乙○○等人均誤認來電者確
      係香港彩券局人員，且依內線所告知或將告知之香港六合
      彩號碼有極高之中獎機率，因而將如附表一所示之金額匯
      入如附表一所示由丑○○本人所開立及詹秀華、邱瑞敏、
      楊吉雄、林家榮帳戶內等情，有如附表一所示之證據資料
      （即被害人乙○○等人所為之證述及相關匯款單據），及
      臺灣郵政股份有限公司豐原郵局97年1 月7 日營字第0970
      200040號函附開戶資料及客戶歷史交易清單（即丑○○潭
      子頭家厝郵局帳戶部分）、板信商業銀行開戶資料及交易
      明細表（即邱瑞敏板信商業銀行後埔分行帳戶部分）、土
      庫郵局客戶基本資料及客戶歷史交易清單（即詹秀華土庫
      郵局帳戶部分）、花壇郵局客戶基本資料及客戶歷史交易
      清單（即楊吉雄花壇郵局帳戶部分）、中華郵政股份有限
      公司高雄郵局98年2 月6 日高營字第0982000484號函附開
      戶資料及客戶歷史交易清單（即林家榮高雄五塊厝郵局部
      分）各1 份在卷可證，已足認定與事實相符。
（二）被告丑○○雖仍以前詞置辯，惟其於97年6 月3 日檢察官
      訊問時，即已供明：都是我跟我大陸女友向慧芬兩個打電
      話等語在卷，是其事後空言翻異前詞改稱向慧芬並未參與
      撥打電話云云，顯無可採。又證人即被害人乙○○、蔡秋
      蓮、Ｂ○○、申○○、Ａ○○、辛○○分別於檢察官訊問
      或本院審理時，具結證稱：受騙過程中有女子撥打電話，
      並佯稱係香港彩券局人員等情綦詳，核向慧芬自始至終既
      未曾為警查獲到案，是前開證人要無甘冒涉犯偽證罪責之
      風險，憑空虛構女性共犯涉案之必要，故本案確有丑○○
      所稱之女性友人向慧芬參與其中，已可認定。況丑○○於
      97年6 月3 日警詢時，尚自承：96年我有去過大陸浙江，
      曾在那裡用大陸電話打回臺灣報明牌等語，查現今臺灣與
      大陸地區間之旅遊通訊往來已無特別限制，縱向慧芬先前
      確已返回大陸地區，然其既仍能與丑○○聯繫，並自大陸
      地區撥打電話予被害人行騙無礙，自無從因此即得認向慧
      芬未參與本案詐欺取財犯行。
（三）又查如附表一所示之被害人乙○○等人皆已一致證述來電
      者確有表明身分為香港彩券局人員，且依內線所告知或將
      告知之香港六合彩號碼有極高之中獎機率之情（其中被害
      人Ｂ○○、地○○、癸○○、卯○○均證稱來電者曾表示
      需先將入會金或保證金匯至指定帳戶後，始將告知內線明
      牌），而被告丑○○於本院審理時，已自承原先與被害人
      乙○○等人均不認識，參諸本案除被害人乙○○曾主動向
      警方報案外，其餘被害人身分均係警方依據匯入款項帳戶
      之資金交易明細表資料，始能追查得知進而約詢，並非其
      餘被害人原即欲申告訴追丑○○之犯行，且其中證人丙○○、壬○○、Ｃ○○、宙○○、黃○○、丁○○、未○○○、庚○○、午○○、己○○、天○○、蔡秋蓮、子○○
      、玄○○、宇○○、Ｄ○○、甲○○、癸○○、卯○○、
      辛○○、亥○○、寅○○等人尚證稱：來電所報明牌曾經
      有中獎等有利丑○○等人之語；另證人酉○○、巳○○則
      均未對丑○○為不利之證述（詳如後述不另為無罪部分）
      ，足認被害人乙○○等人當係自由據實陳述渠等遭騙過程
      ，而無添飾被害情節誣指丑○○等人之情形，故已可認定
      丑○○等人確有於電話中佯稱為香港彩券局人員，且虛偽
      告知係依內線得悉之香港六合彩號碼之事實。從而，丑○○等人既未實際任職於香港彩券局，卻撥打電話向被害人
      乙○○等人佯稱為香港彩券局人員，有內線可提供香港六
      合彩明牌云云，就被害人匯款後未告知明牌或所告知之明
      牌未中獎部分，固成立詐欺取財犯行無疑，另就隨機提供
      訛造之號碼中獎後遂要求匯款吃紅部分，其所為手段亦同
      係施用不實之詐術。蓋被害人若依指示簽賭香港六合彩，
      並於恰巧中獎時依約匯款，無非仍係誤信丑○○等人確任
      職於香港彩券局，因所提供之號碼具有內線可信性方可中
      獎，亦即被害人之所以匯款予丑○○等人，全係因誤信渠
      等中獎是丑○○等人事先依內線透露開獎號碼所致，丑○○等人既提供錯誤訊息予被害人，是被害人就該號碼自已
      無法正常判斷決定是否可信，且事實上完全係由被害人獨
      自承擔中獎與否之風險，丑○○等人於過程中則處於穩賺
      不賠之地位，故丑○○等人對被害人恰巧中獎既毫無貢獻
      可言，被害人若悉前情，縱順利中獎亦不可能願意按成數
      交付吃紅款項予丑○○等人甚明，故不能以此解免丑○○
      等人詐欺取財之責。
（四）再查被告丑○○於97年6 月3 日警詢時，供稱：我除了提
      供潭子頭家厝郵局帳戶供被害人匯款外，沒有提供其他帳
      戶要被害人匯款，被害人黃○○匯款至林家榮所開立之五
      塊厝郵局帳戶不是我做的云云，惟其事後因見警方調得被
      告戌○○至自動櫃員機提領林家榮高雄五塊厝郵局帳戶款
      項之監視器錄影畫面後，即改稱前揭林家榮帳戶亦為其所
      租用者，由此已足見丑○○於本案所使用之得款帳戶並非
      單一，所辯被害人匯款到詹秀華、邱瑞敏、楊吉雄帳戶部
      分與其無關云云，顯難以盡信之情。而證人Ａ○○於本院
      審理時，已具結證稱：我匯到詹秀華帳戶，是跟之前打電
      話給我的人是同一批人，他們講的內容都是一樣要報明牌
      的，也都是講香港彩券局的人等語；證人地○○於本院審
      理時，同具結證稱：是一個自稱姓萬的人打電話給我，他
      自稱是香港彩券局資訊室的人員，我匯款的帳戶都是同一
      個萬先生跟我講的等語明確，是證人Ａ○○、地○○既均
      尚有匯款至丑○○潭子頭家厝郵局帳戶內，顯見對前開證
      人二人實施詐騙者實皆係丑○○等人無訛，否則如何能接
      續對被害人實施相同之詐騙手段？且丑○○於本院審理時
      既自承被害人姓名電話資料係由向慧芬提供，則為求該詐
      欺集團得憑以順利詐取高額不法所得，衡情向慧芬亦當確
      保行騙資料於該時期僅有渠等可資利用，要無與他人分享
      之理，此觀諸丑○○、戌○○所犯詐欺前案之被害人與本
      案間迥然有異即明（參見臺灣高等法院臺中分院96年度上
      更(一)字第292 號刑事判決書），故丑○○就此所辯亦無可
      採。
三、訊據被告戌○○固坦承伊至少有如附表二所示6 次受被告丑
    ○○委託前往自動櫃員機提領被害人所匯款項等情不諱，然
    矢口否認有何與丑○○共同為詐欺取財犯行，辯稱：伊不知
    道所提領的款項係丑○○詐欺所得，是丑○○向伊購買茶葉
    ，且他剛好在家帶1 個小女孩，所以才幫忙領錢，提款卡密
    碼前後均相同云云，經查：
（一）被告戌○○於警詢時，供稱：被告丑○○先打電話給我要
      我幫他提領金錢，我就至他的住處或他開立的檳榔攤找他
      ，他就會交付金融卡、存摺、印章給我等語，而丑○○於
      本院審理時，證稱：我在臺中市○○區○○街68號8 樓家
      裡或是臺中市○○路上公司，將帳戶卡片及密碼交給戌○○提領，賣檳榔是在臺中縣潭子鄉○○路上等語。然查，
      戌○○於如附表二編號2 、3 、4 所示之提領款項時間卻
      均在午夜凌晨時分，且如附表二所示各提領款項之自動櫃
      員機地點分別散布在臺北市萬華區、臺中市南屯區、臺中
      市西屯區等處，皆非在前述交付帳戶物件之地點附近，倘
      戌○○確係偶一接受丑○○委託幫忙領錢，則為免委託人
      焦急等待需用款項，且承擔無法親自管領使用帳戶內金錢
      之風險，依常情受託人自應於收取提款卡及密碼後，旋就
      近至自動櫃員機提領款項，並立刻將提款卡等交還予委託
      人為是，要無特意選擇於夜間始前往遠處領款之理，由此
      可見戌○○所辯已非可採。再按金融帳戶係作為開戶者個
      人財產保管之用，且提款卡與密碼相結合即得任意提領帳
      戶內款項，其專屬性、私密性甚高，除非開戶者本人或與
      本人具特殊密切之關係者，難認有何正當理由可自由流通
      使用個人金融帳戶之物件，縱有特殊情況偶有交付或取得
      他人金融帳戶物件領款，彼此間亦必深入瞭解其用途為是
      ；另近年罪犯利用他人金融帳戶作為詐欺犯罪之得款帳戶
      情形，廣為政府機關及媒體強力宣導防範，已為社會大眾
      所周知，況丑○○、戌○○前曾共同參與詐欺集團，戌○○並在該案中提供自身臺中大智郵局帳戶俾被害人匯款，
      此有前揭臺灣高等法院臺中分院刑事判決書在卷可佐，是
      其自較一般人更為熟悉詐欺集團之運作模式，詎戌○○仍
      無故長期多次受丑○○委託代為領取款項，且參諸所持提
      款卡前後密碼竟均相同，丑○○未曾因已告知戌○○而加
      以更改俾防範遭到盜領等情，足認戌○○應知各該帳戶係
      丑○○用以詐欺得款者無訛。
（二）又被告丑○○於本院審理時，雖證稱：我沒有跟被告戌○○說錢的來源，是我跟戌○○買茶葉，要付茶葉的錢才順
      便請他幫我領錢。我每次都是買8 斤到10斤，1 斤新臺幣
      8 百到1 千的都有，我多久買1 次不一定，我都是買來送
      人的，每次跟戌○○買茶葉的總金額不一定，有時候幾千
      元，有時候幾萬元云云，然迄至本院審理期日終結為止，
      除未見丑○○、戌○○提出任何真實可信之買賣茶葉相關
      單據供參外，丑○○同時亦供稱：我當時1 個月正當收入
      很少，因為我欠卡債及房貸，另我太太懷孕要剖腹生產借
      不到錢，所以才會撥打電話予被害人等情，是當時丑○○
      之正當收入既甚微薄，尚須為本案詐欺犯行得財始能支應
      生活所需，自無可能猶持續密集向戌○○購買大量茶葉轉
      送他人，足見丑○○證稱向戌○○購買茶葉方委託領款部
      分顯係虛偽不實而難以採信。再丑○○於本院審理時，既
      尚證稱：我太太在上班，我出門大部分都已經是下午或晚
      上，是另外在北屯路承租房子撥打電話予被害人。我帳戶
      除了拿給戌○○提領外，沒有拿給其他人提領過，我作這
      個交易，家人都不知道等情在卷，是丑○○既仍有餘閒時
      間可親自或委由家屬代為提領款項，然其竟全然信任戌○○並交付提款卡及密碼，無懼戌○○擅自提領或侵占帳戶
      內之款項，由此益徵戌○○知悉所領款項係屬渠等共同實
      施詐欺犯行所得贓款無疑。
（三）再按正犯、從犯之區別，係以其主觀之犯意及客觀之犯行
      為標準，必以幫助他人犯罪之意思而參與犯罪，其所參與
      者又為犯罪構成要件以外之行為，始為從犯（最高法院25
      年度上字第2253號判例意旨參照）。查我國現今詐騙犯罪
      猖獗，而此犯罪類型常需經由蒐羅電話門號及金融帳戶、
      撥打電話施行詐術、自帳戶提領款項取贓等階段始能順利
      完成，乃係需由多人縝密分工方能完成之集團性犯罪，故
      被告戌○○事後負責為被告丑○○出面取款擔任該詐欺集
      團俗稱「車手」之工作，已可認戌○○就本案詐欺取財犯
      行與丑○○及所屬詐欺集團成員間具有犯意聯絡及行為分
      擔，自應論以共同正犯而非幫助犯。
四、綜上所述，被告丑○○、戌○○所辯顯均係畏罪卸責之詞，
    委無可採。此外，尚有證人詹秀華、邱瑞敏、楊吉雄、林俊
    宏於警詢時所為之證述，及本院97年度簡字第5801號刑事簡
    易判決書1 份、監視器錄影畫面翻拍照片6 張附卷可資佐證
    。本案事證明確，被告二人犯行皆洵堪認定，應依法論科。
五、核被告丑○○、戌○○所為，均係犯刑法第339 條第1 項之
    詐欺取財罪。被告丑○○、戌○○與真實姓名不詳自稱「向
    慧芬」之大陸地區成年女子、真實姓名不詳自稱「羅偉忠」
    之成年男子、林俊宏、楊吉雄等人就前揭詐欺取財犯行，彼
    此間有犯意聯絡及行為分擔，應論以共同正犯（公訴意旨雖
    漏未敘及被告二人與羅偉忠、林俊宏、楊吉雄等人間亦應具
    有共同正犯關係，及起訴書漏誤載被害人辰○○、Ａ○○、
    黃○○、蔡秋蓮、地○○匯款金額之情，惟此部分與本案起
    訴書所載之犯罪事實，實具有單純一罪之關係，而為起訴效
    力所及，本院自得加以審究，併此敘明）。又被告丑○○、
    戌○○係承襲先前所參與詐欺集團之行騙模式，在短期間內
    依向慧芬所提供曾簽賭香港六合彩之固定賭客姓名電話資料
    ，密集持續詐騙如附表一所示被害人乙○○等人，足認渠等
    所為具有反覆、延續實行之特徵，應評價為包括一罪之集合
    犯，而僅論以一詐欺取財罪。爰審酌被告二人現值青壯，竟
    不思以正當方式賺取生活所需，為圖不勞而獲即違犯本案，
    且渠等前已因共同參與以張讚坤為首之詐欺集團為警查獲，
    竟於前案審理期間旋再為本案，足見渠等尚無警惕悔改之心
    ，復兼衡被告二人犯罪動機、手段、分工參與及所生危害程
    度，及於犯後皆仍飾詞否認所為等一切情狀，認檢察官以補
    充理由書就被告二人均具體求處有期徒刑1 年6 月實屬過輕
    且彼此間之刑度有失衡平，從而各量處如主文所示之刑，以
    資懲儆。
六、公訴意旨另以：被告丑○○與向慧芬撥打電話至被害人酉○○、巳○○家中，謊稱係香港彩券局員工，可提供香港六合
    彩明牌由被害人自行尋求組頭簽賭下注，如簽中則依渠等提
    供之丑○○申辦臺中潭子頭家厝郵局帳號00000000000000號
    帳戶，分別匯入新臺幣5 千元、4,970 元之彩金（俗稱吃紅
    ），使被害人等誤以為渠等係香港彩券局員工，所報明牌必
    有極高之簽中率而陷於錯誤，實則丑○○等所提供之號碼均
    係其隨機訛造，丑○○並通知被告戌○○持提款卡前去提款
    機提領詐騙款項，而以此方式詐取金錢等情，因認丑○○、
    戌○○此部分同構成詐欺取財罪嫌，經查：
（一）按犯罪事實應依證據認定之，無證據不得認定其犯罪事實
      ；不能證明被告犯罪者，應諭知無罪之判決，刑事訴訟法
      第154 條第2 項、第301 條第1 項分別定有明文。次按事
      實之認定，應憑證據，如未能發現相當證據，或證據不足
      以證明，自不能以推測或擬制之方法，為裁判基礎；且認
      定犯罪事實，所憑之證據，無論直接或間接證據，其為訴
      訟上之證明，須於通常一般之人均不致有所懷疑，而得確
      信其為真實之程度者，始得據之為有罪之認定，倘其證明
      尚未達到此一程度，而有合理性懷疑之存在時，即無從為
      有罪之認定，分別有最高法院40年台上字第86號、76年台
      上字第4986號判例可資參酌。又按詐欺取財罪係以行為人
      意圖為自己或第三人不法之所有，以詐術使人將財物交付
      為其成立要件，若其所用方法，不能認為詐術，自不構成
      該罪。
（二）查證人酉○○於警詢及本院審理時，均證稱：整個事情我
      不清楚，後來聽警察講之後，我才知道是匯錢給組頭的事
      情，應該是客人叫我幫他匯的，但是哪個客人叫我幫他匯
      的，我已經忘記了。因為我的檳榔攤是在六輕工業區內，
      匯款不方便，所以很多工人會請我幫他匯，匯款原因我也
      不清楚等語；另證人巳○○於警詢時，亦僅證稱：我是96
      年9 月28日在桃園龜山鄉住家接到自稱能提供香港六合彩
      明牌供我參考，如果有中獎，獎金要一半給他吃紅，當天
      他報了2 支明牌給我，真的有中獎，所以我就到郵局匯款
      至被告丑○○帳戶內等語。核證人酉○○既僅係單純代人
      匯款至丑○○帳戶內，遍查全卷並未見檢察官舉證證明丑
      ○○等人就取得此筆款項有何行使詐術之舉；又證人巳○○既證稱來電者僅表示能提供明牌參考，其間並無向巳○○敘及是否為香港彩券局人員，或表示明牌係依內線可靠
      來源所得等不實虛偽情事，是巳○○既仍得依其智識判斷
      該號碼是否可能中獎，且對可能未中獎之情事先已得預見
      ，縱事後雖確因中獎遂匯款至丑○○潭子頭家厝郵局帳戶
      內，同難認係丑○○等人施用詐術所致。從而，依卷內積
      極證據資料，實不足以使本院達到被告二人就此部分所為
      構成詐欺取財之確信。
（三）綜上所述，就本案起訴書記載被告丑○○、戌○○對被害
      人酉○○、巳○○為詐欺取財犯嫌部分，本均應為無罪之
      諭知，惟公訴意旨既認此部分與前開本院認定有罪部分，
      兩者間具有集合犯而應僅論以一詐欺取財罪，故爰不另為
      無罪之諭知，末此敘明。
據上論斷，應依刑事訴訟法第299 條第1 項前段，刑法第28條、
第339 條第1 項，刑法施行法第1 條之1 ，判決如主文。
本案經檢察官馮君傑到庭執行職務。
中    華    民    國    98    年    10    月    20    日
                刑事第十七庭  審判長法  官  曾 正 耀
                                    法  官  林 鈺 琅
                                    法  官  張 兆 光
上列正本證明與原本無異。
如不服本判決，應於判決送達後10日內敘明上訴理由，向本院提
出上訴狀 (應附繕本) ，上訴於臺灣高等法院。其未敘述上訴理
由者，應於上訴期間屆滿後20日內向本院補提理由書「切勿逕送
上級法院」。
                                    書記官  曹 秋 冬
中    華    民    國    98    年    10    月    21    日
附錄本案論罪科刑法條：
刑法第339 條第1 項
意圖為自己或第三人不法之所有，以詐術使人將本人或第三人之
物交付者，處5 年以下有期徒刑、拘役或科或併科1 千元以下罰
金。
附表一：
┌─┬───────┬───┬────────────┬────────┬──────────┐
│編│匯款時間及金額│被害人│詐騙手段                │被害人匯入帳戶  │證據資料            │
│號│（新臺幣）    │      │                        │                │                    │
├─┼───────┼───┼────────────┼────────┼──────────┤
│1 │96年11月14日  │乙○○│先撥打電話予乙○○，佯稱│丑○○所開立之潭│乙○○於警詢及檢察│
│  │3,500 元      │（居住│係香港彩券局人員，有內線│子頭家厝郵局帳號│  官訊問時之證述    │
│  │              │地、匯│可提供香港六合彩明牌，並│00000000000000號│郵政國內匯款執據1 │
│  │              │款地分│任意訛造提供數個號碼予王│帳戶            │  紙                │
│  │              │別在臺│矞君後，嗣再告知前開號碼│                │                    │
│  │              │北縣中│與當期開獎號碼相符，要求│                │                    │
│  │              │和市、│乙○○將吃紅款項匯入指定│                │                    │
│  │              │三峽鎮│帳戶內，致乙○○陷於錯誤│                │                    │
│  │              │）    │因而匯款                │                │                    │
├─┼───────┼───┼────────────┼────────┼──────────┤
│2 │96年9 月7 日│辰○○│先撥打電話予辰○○，佯稱│丑○○所開立之潭│辰○○於警詢時之證│
│  │  5 千元      │（居住│係香港彩券局人員，有內線│子頭家厝郵局帳號│  述                │
│  │96年9 月12日│地及匯│可提供香港六合彩明牌，並│00000000000000號│郵政國內匯款單影本│
│  │  5 千元      │款地均│任意訛造提供數個號碼予洪│帳戶            │  1 紙              │
│  │共1 萬元（起訴│在臺北│國立後，嗣再告知前開號碼│                │                    │
│  │書漏載款項部│縣中和│與當期開獎號碼相符，要求│                │                    │
│  │分）          │市）  │辰○○將吃紅款項匯入指定│                │                    │
│  │              │      │帳戶內，致辰○○陷於錯誤│                │                    │
│  │              │      │，因而接續匯款          │                │                    │
├─┼───────┼───┼────────────┼────────┼──────────┤
│3 │96年9 月11日  │丙○○│先撥打電話予丙○○，佯稱│丑○○所開立之潭│丙○○於警詢時之證│
│  │1 萬元        │      │係香港彩券局人員，有內線│子頭家厝郵局帳號│  述                │
│  │              │      │可提供香港六合彩明牌，並│00000000000000號│郵政國內匯款單影本│
│  │              │      │任意訛造提供數個號碼予吳│帳戶            │  1 紙              │
│  │              │      │政峰後，嗣再告知前開號碼│                │                    │
│  │              │      │與當期開獎號碼相符，要求│                │                    │
│  │              │      │丙○○將吃紅款項匯入指定│                │                    │
│  │              │      │帳戶內，致丙○○陷於錯誤│                │                    │
│  │              │      │因而匯款                │                │                    │
├─┼───────┼───┼────────────┼────────┼──────────┤
│4 │96年9 月28日│Ａ○○│先撥打電話予Ａ○○，佯稱│至款項匯入林│Ａ○○於本院審理時│
│  │  1 萬元      │      │係香港彩券局人員，有內線│慶原所開立之潭子│  之證述            │
│  │96年10月1 日│      │可提供香港六合彩明牌，並│頭家厝郵局帳號01│郵政國內匯款執據影│
│  │  456,800 元  │      │任意訛造提供數個號碼予謝│000000000000號帳│  本9 紙            │
│  │96年10月5 日│      │祈華後，嗣再告知前開號碼│戶              │                    │
│  │  8 萬元      │      │與當期開獎號碼相符，要求│款項匯入詹秀華│                    │
│  │96年10月8 日│      │Ａ○○將吃紅款項匯入指定│所開立之土庫郵局│                    │
│  │  8 萬元      │      │帳戶內，嗣並稱所匯款項不│帳號000000000000│                    │
│  │96年10月31日│      │足，致Ａ○○陷於錯誤，因│18號帳戶        │                    │
│  │  1 萬元      │      │而接續匯款              │                │                    │
│  │96年11月9 日│      │                        │                │                    │
│  │  6 千元      │      │                        │                │                    │
│  │96年11月12日│      │                        │                │                    │
│  │  1 萬元      │      │                        │                │                    │
│  │96年11月16日│      │                        │                │                    │
│  │  6 千元      │      │                        │                │                    │
│  │96年11月26日│      │                        │                │                    │
│  │  2 千元      │      │                        │                │                    │
│  │96年11月28日│      │                        │                │                    │
│  │  6 千元      │      │                        │                │                    │
│  │97年3 月26日│      │                        │                │                    │
│  │  5 千元      │      │                        │                │                    │
│  │共671,800 元（│      │                        │                │                    │
│  │起訴書誤載為僅│      │                        │                │                    │
│  │於96年11月12日│      │                        │                │                    │
│  │匯款601,800 元│      │                        │                │                    │
│  │）            │      │                        │                │                    │
├─┼───────┼───┼────────────┼────────┼──────────┤
│5 │96年10月1 日  │壬○○│先撥打電話予壬○○，佯稱│丑○○所開立之潭│壬○○於警詢時之證│
│  │6 千元        │      │係香港彩券局人員，有內線│子頭家厝郵局帳號│  述                │
│  │              │      │可提供香港六合彩明牌，並│00000000000000號│郵政國內匯款單影本│
│  │              │      │任意訛造提供數個號碼予林│帳戶            │  1 紙              │
│  │              │      │明志後，嗣再告知前開號碼│                │                    │
│  │              │      │與當期開獎號碼相符，要求│                │                    │
│  │              │      │壬○○將吃紅款項匯入指定│                │                    │
│  │              │      │帳戶內，致壬○○陷於錯誤│                │                    │
│  │              │      │因而匯款                │                │                    │
├─┼───────┼───┼────────────┼────────┼──────────┤
│6 │96年10月5 日  │Ｃ○○│先撥打電話予Ｃ○○，佯稱│丑○○所開立之潭│Ｃ○○於警詢時之證│
│  │1 千元        │      │係香港彩券局人員，有內線│子頭家厝郵局帳號│  述                │
│  │              │      │可提供香港六合彩明牌，並│00000000000000號│郵政國內匯款單影本│
│  │              │      │任意訛造提供數個號碼予簡│帳戶            │  1 紙              │
│  │              │      │坤明後，嗣再告知前開號碼│                │                    │
│  │              │      │與當期開獎號碼相符，要求│                │                    │
│  │              │      │Ｃ○○將吃紅款項匯入指定│                │                    │
│  │              │      │帳戶內，致Ｃ○○陷於錯誤│                │                    │
│  │              │      │因而匯款                │                │                    │
├─┼───────┼───┼────────────┼────────┼──────────┤
│7 │96年9 月7 日  │宙○○│先撥打電話予宙○○，佯稱│丑○○所開立之潭│宙○○於警詢時之證│
│  │3 千元        │      │係香港彩券局人員，有內線│子頭家厝郵局帳號│  述                │
│  │              │      │可提供香港六合彩明牌，並│00000000000000號│郵政國內匯款單影本│
│  │              │      │任意提供數個號碼予宙○○│帳戶            │  1 紙              │
│  │              │      │後，嗣再告知前開號碼與當│                │                    │
│  │              │      │期開獎號碼相符，要求劉銘│                │                    │
│  │              │      │瑋將吃紅款項匯入指定帳戶│                │                    │
│  │              │      │內，致宙○○陷於錯誤因而│                │                    │
│  │              │      │匯款                    │                │                    │
├─┼───────┼───┼────────────┼────────┼──────────┤
│8 │96年12月3 日│黃○○│先撥打電話予黃○○，佯稱│款項匯入丑○○│黃○○於警詢及檢察│
│  │  9 千元      │（居住│係香港彩券局人員，有內線│所開立之潭子頭家│  官訊問時之證述    │
│  │97年1 月7 日│地及匯│可提供香港六合彩明牌，並│厝郵局帳號014128│郵政國內匯款單影本│
│  │  5 千元      │款地均│任意訛造提供數個號碼予蕭│00000000號帳戶  │  1 紙              │
│  │97年1 月11日│在臺北│松山後，嗣再告知前開號碼│款項匯入林家│                    │
│  │  1 萬元      │縣板橋│與當期開獎號碼相符，要求│榮所開立之高雄五│                    │
│  │共2 萬4 千元（│市）  │黃○○將吃紅款項匯入指定│塊厝郵局帳號0041│                    │
│  │起訴書漏載、│      │帳戶內，致黃○○陷於錯誤│0000000000號帳戶│                    │
│  │款項部分）  │      │，因而接續匯款          │                │                    │
├─┼───────┼───┼────────────┼────────┼──────────┤
│9 │96年9 月12日  │Ｂ○○│撥打電話予Ｂ○○，佯稱係│丑○○所開立之潭│Ｂ○○於警詢、檢察│
│  │5 千元        │      │香港彩券局人員，有內線可│子頭家厝郵局帳號│  官訊問及本院審理時│
│  │              │      │提供香港六合彩明牌供其簽│00000000000000號│  之證述            │
│  │              │      │賭，惟須先匯款5 千元至指│帳戶            │郵政國內匯款單影本│
│  │              │      │定帳戶，致Ｂ○○陷於錯誤│                │  1 紙              │
│  │              │      │因而匯款，嗣再告知匯款金│                │                    │
│  │              │      │額應為港幣，而未透露任何│                │                    │
│  │              │      │明牌予Ｂ○○            │                │                    │
├─┼───────┼───┼────────────┼────────┼──────────┤
│10│96年11月28日  │丁○○│先撥打電話予丁○○，佯稱│丑○○所開立之潭│丁○○於警詢時之證│
│  │1 萬元        │      │係香港彩券局人員，有內線│子頭家厝郵局帳號│  述                │
│  │              │      │可提供香港六合彩明牌，並│00000000000000號│郵政國內匯款單影本│
│  │              │      │任意訛造提供數個號碼予呂│帳戶            │  1 紙              │
│  │              │      │秋寅後，嗣再告知前開號碼│                │                    │
│  │              │      │與當期開獎號碼相符，要求│                │                    │
│  │              │      │丁○○將吃紅款項匯入指定│                │                    │
│  │              │      │帳戶內，致丁○○陷於錯誤│                │                    │
│  │              │      │因而匯款                │                │                    │
├─┼───────┼───┼────────────┼────────┼──────────┤
│11│96年9 月21日  │高王文│先撥打電話予未○○○，佯│丑○○所開立之潭│未○○○於警詢時之│
│  │3 千元        │枝    │稱係香港彩券局人員，有內│子頭家厝郵局帳號│  證述              │
│  │              │      │線可提供香港六合彩明牌，│00000000000000號│郵政國內匯款單影本│
│  │              │      │並任意訛造提供數個號碼予│帳戶            │  1 紙              │
│  │              │      │未○○○後，嗣再告知前開│                │                    │
│  │              │      │號碼與當期開獎號碼相符，│                │                    │
│  │              │      │要求未○○○將吃紅款項匯│                │                    │
│  │              │      │入指定帳戶內，致未○○○│                │                    │
│  │              │      │陷於錯誤因而匯款        │                │                    │
├─┼───────┼───┼────────────┼────────┼──────────┤
│12│96年10月5 日  │庚○○│先撥打電話予庚○○，佯稱│丑○○所開立之潭│庚○○於警詢時之證│
│  │1 萬元        │      │係香港彩券局人員，有內線│子頭家厝郵局帳號│  述                │
│  │              │      │可提供香港六合彩明牌，並│00000000000000號│郵政國內匯款單影本│
│  │              │      │任意訛造提供數個號碼予周│帳戶            │  1 紙              │
│  │              │      │德發後，嗣再告知前開號碼│                │                    │
│  │              │      │與當期開獎號碼相符，要求│                │                    │
│  │              │      │庚○○將吃紅款項匯入指定│                │                    │
│  │              │      │帳戶內，致庚○○陷於錯誤│                │                    │
│  │              │      │因而匯款                │                │                    │
├─┼───────┼───┼────────────┼────────┼──────────┤
│13│96年10月17日  │午○○│先撥打電話予午○○，佯稱│丑○○所開立之潭│午○○於警詢時之證│
│  │5 千元        │（居住│係香港彩券局人員，有內線│子頭家厝郵局帳號│  述                │
│  │              │地及匯│可提供香港六合彩明牌，並│00000000000000號│郵政國內匯款單影本│
│  │              │款地均│任意訛造提供數個號碼予夏│帳戶            │  1 紙              │
│  │              │在臺北│德光後，嗣再告知前開號碼│                │                    │
│  │              │縣中和│與當期開獎號碼相符，要求│                │                    │
│  │              │市）  │午○○將吃紅款項匯入指定│                │                    │
│  │              │      │帳戶內，致午○○陷於錯誤│                │                    │
│  │              │      │因而匯款                │                │                    │
├─┼───────┼───┼────────────┼────────┼──────────┤
│14│96年10月9 日  │己○○│先撥打電話予己○○，佯稱│丑○○所開立之潭│己○○於警詢時之證│
│  │5 千元        │      │係香港彩券局人員，有內線│子頭家厝郵局帳號│  述                │
│  │              │      │可提供香港六合彩明牌，並│00000000000000號│郵政國內匯款單影本│
│  │              │      │任意訛造提供數個號碼予周│帳戶            │  1 紙              │
│  │              │      │文斌後，嗣再告知前開號碼│                │                    │
│  │              │      │與當期開獎號碼相符，要求│                │                    │
│  │              │      │己○○將吃紅款項匯入指定│                │                    │
│  │              │      │帳戶內，致己○○陷於錯誤│                │                    │
│  │              │      │因而匯款                │                │                    │
├─┼───────┼───┼────────────┼────────┼──────────┤
│15│96年10月5 日  │天○○│先撥打電話予天○○，佯稱│丑○○所開立之潭│天○○於警詢時之證│
│  │8 千元        │（居住│係香港彩券局人員，有內線│子頭家厝郵局帳號│  述                │
│  │              │地及匯│可提供香港六合彩明牌，並│00000000000000號│郵政國內匯款單影本│
│  │              │款地均│任意訛造提供數個號碼予陳│帳戶            │  1 紙              │
│  │              │在臺北│銘益後，嗣再告知前開號碼│                │                    │
│  │              │縣新莊│與當期開獎號碼相符，要求│                │                    │
│  │              │市）  │天○○將吃紅款項匯入指定│                │                    │
│  │              │      │帳戶內，致天○○陷於錯誤│                │                    │
│  │              │      │因而匯款                │                │                    │
├─┼───────┼───┼────────────┼────────┼──────────┤
│16│96年10月5 日│蔡秋蓮│先撥打電話予蔡秋蓮，佯稱│丑○○所開立之潭│蔡秋蓮於警詢及檢察│
│  │  5 千元      │（居住│係香港彩券局人員，有內線│子頭家厝郵局帳號│  官訊問時之證述    │
│  │96年10月18日│地及匯│可提供香港六合彩明牌，並│00000000000000號│郵政國內匯款單影本│
│  │  2 萬5 千元  │款地均│任意訛造提供數個號碼予蔡│帳戶            │  1 紙              │
│  │共3 萬元（起訴│在臺北│秋蓮後，嗣再告知前開號碼│                │                    │
│  │書漏載款項部│縣中和│與當期開獎號碼相符，要求│                │                    │
│  │分）          │市）  │蔡秋蓮將吃紅款項匯入指定│                │                    │
│  │              │      │帳戶內，致蔡秋蓮陷於錯誤│                │                    │
│  │              │      │因而匯款                │                │                    │
├─┼───────┼───┼────────────┼────────┼──────────┤
│17│96年11月22日  │子○○│先撥打電話予子○○，佯稱│丑○○所開立之潭│子○○於警詢時之證│
│  │2 萬元        │      │係香港彩券局人員，有內線│子頭家厝郵局帳號│  述                │
│  │              │      │可提供香港六合彩明牌，並│00000000000000號│郵政國內匯款單影本│
│  │              │      │任意訛造提供數個號碼予林│帳戶            │  1 紙              │
│  │              │      │偉民後，嗣再告知前開號碼│                │                    │
│  │              │      │與當期開獎號碼相符，要求│                │                    │
│  │              │      │子○○將吃紅款項匯入指定│                │                    │
│  │              │      │帳戶內，致子○○陷於錯誤│                │                    │
│  │              │      │因而匯款                │                │                    │
├─┼───────┼───┼────────────┼────────┼──────────┤
│18│96年12月4 日  │玄○○│先撥打電話予玄○○，佯稱│丑○○所開立之潭│玄○○於警詢時之證│
│  │5 千元        │      │係香港彩券局人員，有內線│子頭家厝郵局帳號│  述                │
│  │              │      │可提供香港六合彩明牌，並│00000000000000號│郵政國內匯款單影本│
│  │              │      │任意訛造提供數個號碼予蔡│帳戶            │  1 紙              │
│  │              │      │國明後，嗣再告知前開號碼│                │                    │
│  │              │      │與當期開獎號碼相符，要求│                │                    │
│  │              │      │玄○○將吃紅款項匯入指定│                │                    │
│  │              │      │帳戶內，致玄○○陷於錯誤│                │                    │
│  │              │      │因而匯款                │                │                    │
├─┼───────┼───┼────────────┼────────┼──────────┤
│19│96年10月2 日  │宇○○│先撥打電話予宇○○，佯稱│丑○○所開立之潭│宇○○於警詢時之證│
│  │2 萬元        │（匯款│係香港彩券局人員，有內線│子頭家厝郵局帳號│  述                │
│  │              │地在臺│可提供香港六合彩明牌，並│00000000000000號│郵政國內匯款單影本│
│  │              │北縣樹│任意訛造提供數個號碼予黃│帳戶            │  1 紙              │
│  │              │林市）│維崗後，嗣再告知前開號碼│                │                    │
│  │              │      │與當期開獎號碼相符，要求│                │                    │
│  │              │      │宇○○將吃紅款項匯入指定│                │                    │
│  │              │      │帳戶內，致宇○○陷於錯誤│                │                    │
│  │              │      │因而匯款                │                │                    │
├─┼───────┼───┼────────────┼────────┼──────────┤
│20│96年8 月7 日│地○○│撥打電話予地○○，佯稱係│、款項匯入邱│地○○於本院審理時│
│  │  43萬元      │      │香港彩券局人員，有內線可│瑞敏所開立之板信│  之證述            │
│  │96年8 月10日│      │提供香港六合彩明牌供其簽│商業銀行後埔分行│郵政國內匯款單影本│
│  │  759,200 元  │      │賭，惟須先匯款至指定帳戶│帳號000000000000│  2 紙、郵政跨行匯款│
│  │96年11月21日│      │內，致地○○陷於錯誤，因│40號帳戶        │  申請書影本1 紙    │
│  │  4 萬5 千元  │      │而接續匯款              │款項匯入丑○○│臺灣銀行匯出匯款回│
│  │96年12月17日│      │                        │所開立之潭子頭家│  條聯影本1 紙      │
│  │  6 萬元      │      │                        │厝郵局帳號012870│                    │
│  │97年2 月12日│      │                        │207477號帳戶    │                    │
│  │  12萬元      │      │                        │、款項匯入楊│                    │
│  │共1,414,200 元│      │                        │吉雄所開立之花壇│                    │
│  │（起訴書誤載為│      │                        │郵局帳號00000000│                    │
│  │僅於96年11月21│      │                        │92號帳戶        │                    │
│  │日匯款1,354,20│      │                        │                │                    │
│  │0 元）        │      │                        │                │                    │
├─┼───────┼───┼────────────┼────────┼──────────┤
│21│96年10月8 日  │Ｄ○○│先撥打電話予Ｄ○○，佯稱│丑○○所開立之潭│Ｄ○○於警詢時之證│
│  │5 千元        │      │係香港彩券局人員，有內線│子頭家厝郵局帳號│  述                │
│  │              │      │可提供香港六合彩明牌，並│00000000000000號│郵政國內匯款單影本│
│  │              │      │任意訛造提供數個號碼予鐘│帳戶            │  1 紙              │
│  │              │      │忠政後，嗣再告知前開號碼│                │                    │
│  │              │      │與當期開獎號碼相符，要求│                │                    │
│  │              │      │Ｄ○○將吃紅款項匯入指定│                │                    │
│  │              │      │帳戶內，致Ｄ○○陷於錯誤│                │                    │
│  │              │      │因而匯款                │                │                    │
├─┼───────┼───┼────────────┼────────┼──────────┤
│22│96年10月1 日  │甲○○│先撥打電話予甲○○，佯稱│丑○○所開立之潭│甲○○於警詢時之證│
│  │2 千元        │      │係香港彩券局人員，有內線│子頭家厝郵局帳號│  述                │
│  │              │      │可提供香港六合彩明牌，並│00000000000000號│郵政國內匯款單影本│
│  │              │      │任意訛造提供數個號碼予方│帳戶            │  1 紙              │
│  │              │      │鈾鈞後，嗣再告知前開號碼│                │                    │
│  │              │      │與當期開獎號碼相符，要求│                │                    │
│  │              │      │甲○○將吃紅款項匯入指定│                │                    │
│  │              │      │帳戶內，致甲○○陷於錯誤│                │                    │
│  │              │      │因而匯款                │                │                    │
├─┼───────┼───┼────────────┼────────┼──────────┤
│23│96年10月8 日  │戊○○│先撥打電話予戊○○，佯稱│丑○○所開立之潭│戊○○於警詢時之證│
│  │8 千元        │      │友人係香港彩券局人員，有│子頭家厝郵局帳號│  述                │
│  │              │      │內線可提供香港六合彩明牌│00000000000000號│郵政國內匯款單影本│
│  │              │      │，並任意訛造提供數個號碼│帳戶            │  1 紙              │
│  │              │      │予戊○○後，嗣再告知前開│                │                    │
│  │              │      │號碼與當期開獎號碼相符，│                │                    │
│  │              │      │要求戊○○將吃紅款項匯入│                │                    │
│  │              │      │指定帳戶內，致戊○○陷於│                │                    │
│  │              │      │錯誤因而匯款            │                │                    │
├─┼───────┼───┼────────────┼────────┼──────────┤
│24│96年11月21日│癸○○│先撥打電話予癸○○，佯稱│丑○○所開立之潭│癸○○於警詢時之證│
│  │  7 萬元      │      │係香港彩券局人員，有內線│子頭家厝郵局帳號│  述                │
│  │96年12月3 日│      │可提供香港六合彩明牌，並│00000000000000號│郵政國內匯款單影本│
│  │  5 萬元      │      │任意訛造提供數個號碼予林│帳戶            │  2 紙              │
│  │共12萬元（起訴│      │政義後，嗣再告知前開號碼│                │                    │
│  │書誤載為均於96│      │與當期開獎號碼相符，要求│                │                    │
│  │年11月21日所匯│      │癸○○將吃紅款項及將來提│                │                    │
│  │）            │      │供明牌之保證金匯入指定帳│                │                    │
│  │              │      │戶內，致癸○○陷於錯誤，│                │                    │
│  │              │      │因而接續匯款            │                │                    │
├─┼───────┼───┼────────────┼────────┼──────────┤
│25│96年11月28日  │申○○│先撥打電話予申○○，佯稱│丑○○所開立之潭│申○○於本院審理時│
│  │10,320元      │      │係香港彩券局人員，有內線│子頭家厝郵局帳號│  之證述            │
│  │              │      │可提供香港六合彩明牌，並│00000000000000號│郵政國內匯款單影本│
│  │              │      │任意訛造提供數個號碼予許│帳戶            │  1 紙              │
│  │              │      │建安後，嗣再告知前開號碼│                │                    │
│  │              │      │與當期開獎號碼相符，要求│                │                    │
│  │              │      │申○○將吃紅款項匯入指定│                │                    │
│  │              │      │帳戶內，致申○○陷於錯誤│                │                    │
│  │              │      │因而匯款                │                │                    │
├─┼───────┼───┼────────────┼────────┼──────────┤
│26│96年12月3 日  │卯○○│撥打電話予卯○○，佯稱係│丑○○所開立之潭│卯○○於警詢時之證│
│  │1 萬2 千元    │（居住│香港彩券局人員，有內線可│子頭家厝郵局帳號│  述                │
│  │              │地及匯│提供香港六合彩明牌供其簽│00000000000000號│郵政國內匯款單影本│
│  │              │款地均│賭，惟須先將入會金匯至指│帳戶            │  1 紙              │
│  │              │在臺北│定帳戶內，致卯○○陷於錯│                │                    │
│  │              │縣蘆洲│誤因而匯款              │                │                    │
│  │              │市）  │                        │                │                    │
├─┼───────┼───┼────────────┼────────┼──────────┤
│27│96年9 月13日  │辛○○│先撥打電話予辛○○，佯稱│丑○○所開立之潭│辛○○於本院審理時│
│  │3 萬元        │（居住│係香港彩券局人員，有內線│子頭家厝郵局帳號│  之證述            │
│  │              │地及匯│可提供香港六合彩明牌，並│00000000000000號│郵政國內匯款單影本│
│  │              │款地分│任意訛造提供數個號碼予周│帳戶            │  1 紙              │
│  │              │別在臺│瓊梅後，嗣再告知前開號碼│                │                    │
│  │              │北縣三│與當期開獎號碼相符，要求│                │                    │
│  │              │重市、│辛○○將吃紅款項匯入指定│                │                    │
│  │              │五股鄉│帳戶內，致辛○○陷於錯誤│                │                    │
│  │              │）    │因而匯款                │                │                    │
├─┼───────┼───┼────────────┼────────┼──────────┤
│28│97年1 月3 日  │亥○○│先撥打電話予亥○○，佯稱│林家榮所開立之高│亥○○於警詢時之證│
│  │5 千元        │（居住│係香港彩券局人員，有內線│雄五塊厝郵局帳號│  述                │
│  │              │地及匯│可提供香港六合彩明牌，並│00000000000000號│郵政國內匯款單影本│
│  │              │款地均│任意訛造提供數個號碼予陳│帳戶            │  1 紙              │
│  │              │在臺北│秀暖後，嗣再告知前開號碼│                │                    │
│  │              │縣中和│與當期開獎號碼相符，要求│                │                    │
│  │              │市）  │亥○○將吃紅款項匯入指定│                │                    │
│  │              │      │帳戶內，致亥○○陷於錯誤│                │                    │
│  │              │      │因而匯款                │                │                    │
├─┼───────┼───┼────────────┼────────┼──────────┤
│29│97年2 月20日  │寅○○│先撥打電話予寅○○，佯稱│林家榮所開立之高│卲旭加於警詢時之證│
│  │12,330元      │（起訴│係香港彩券局人員，有內線│雄五塊厝郵局帳號│  述                │
│  │              │書誤載│可提供香港六合彩明牌，並│00000000000000號│郵政國內匯款單影本│
│  │              │為劭旭│任意訛造提供數個號碼予邵│帳戶            │  1 紙              │
│  │              │如，居│旭加後，嗣再告知前開號碼│                │                    │
│  │              │住地在│與當期開獎號碼相符，要求│                │                    │
│  │              │臺北縣│寅○○將吃紅款項匯入指定│                │                    │
│  │              │三重市│帳戶內，致寅○○陷於錯誤│                │                    │
│  │              │）    │因而匯款                │                │                    │
└─┴───────┴───┴────────────┴────────┴──────────┘
附表二：
┌─┬──────┬──────┬─────────┬────────────┐
│編│提領時間    │提領金額    │自動櫃員機所在地點│提款帳戶                │
│號│            │（新臺幣）  │                  │                        │
├─┼──────┼──────┼─────────┼────────────┤
│1 │96年11月21日│10萬元      │臺北市○○區○○路│丑○○所開立之潭子頭家厝│
│  │17時23分許  │            │51號              │郵局帳號00000000000000號│
│  │            │            │                  │帳戶                    │
├─┼──────┼──────┼─────────┼────────────┤
│2 │96年11月30日│1萬元       │臺中市○○區○○路│丑○○所開立之潭子頭家厝│
│  │23時21分許  │            │2段199號          │郵局帳號00000000000000號│
│  │            │            │                  │帳戶                    │
├─┼──────┼──────┼─────────┼────────────┤
│3 │96年12月4 日│6萬元       │臺中市○○區○○路│丑○○所開立之潭子頭家厝│
│  │0 時21分許  │            │3段130號          │郵局帳號00000000000000號│
│  │            │            │                  │帳戶                    │
├─┼──────┼──────┼─────────┼────────────┤
│4 │96年12月5 日│9千元       │臺中市○○區○○路│丑○○所開立之潭子頭家厝│
│  │1 時50分許  │            │318 號            │郵局帳號00000000000000號│
│  │            │            │                  │帳戶                    │
├─┼──────┼──────┼─────────┼────────────┤
│5 │97年2 月19日│3萬元       │臺中市○○區○○路│林家榮所開立之高雄五塊厝│
│  │21時30分許  │            │318 號            │郵局帳號00000000000000號│
│  │            │            │                  │帳戶                    │
├─┼──────┼──────┼─────────┼────────────┤
│6 │97年2 月21日│6萬元       │臺中市○○區○○路│林家榮所開立之高雄五塊厝│
│  │16時34分許  │            │318 號            │郵局帳號00000000000000號│
│  │            │            │                  │帳戶                    │
└─┴──────┴──────┴─────────┴────────────┘


司法院資訊處製作；財團法人民間司法改革基金會備份。
